最  高  行  政  法  院  裁  定
                                     100年度裁字第2126號
上  訴  人  鎮裕貿易股份有限公司
代  表  人  柯博文
被 上訴 人  經濟部智慧財產局
代  表  人  王美花
上列當事人間商標註冊事件，上訴人對於中華民國100年5月12日
智慧財產法院99年度行商訴字第222號行政判決，提起上訴，本
院裁定如下：
    主  文
上訴駁回。
上訴審訴訟費用由上訴人負擔。
    理  由
一、按依智慧財產案件審理法第32條規定提起上訴者，除法律有
    特別規定外，依同法第1條規定，應適用行政訴訟法關於上
    訴審程序相關規定。次按，對於高等行政法院判決之上訴，
    非以其違背法令為理由，不得為之，行政訴訟法第242條定
    有明文。依同法第243條第1項規定，判決不適用法規或適用
    不當者，為違背法令；而判決有同條第2項所列各款情形之
    一者，為當然違背法令。是當事人對於智慧財產法院判決上
    訴，如依行政訴訟法第243條第1項規定，以智慧財產法院判
    決有不適用法規或適用不當為理由時，其上訴狀或理由書應
    有具體之指摘，並揭示該法規之條項或其內容；若係成文法
    以外之法則，應揭示該法則之旨趣，倘為司法院解釋或本院
    之判例，則應揭示該判解之字號或其內容。如以行政訴訟法
    第243條第2項所列各款情形為理由時，其上訴狀或理由書，
    應揭示合於該條項各款之事實。上訴狀或理由書如未依此項
    方法表明，或其所表明者與上開法條規定不合時，即難認為
    已對智慧財產法院判決之如何違背法令有具體之指摘，其上
    訴自難認為合法。
二、上訴人前於民國98年3月27日以「路馳揚Ruchya F-I及圖」
    商標，指定使用於商標法施行細則第13條所定修正前商品及
    服務分類表第37類之建築物之「營建代建、園景造景室內裝
    潢工程施工、土木建築工程之營建修繕……電腦硬體安裝保
    養及修理、造船、船舶修理、飛機修理、汽車修理、汽車美
    容、機車修理、自行車修理、電氣設備安裝修理、照相機修
    理、攝影機修理」等服務，向被上訴人申請註冊，經列為申
    請案號第98011811號商標審查。嗣上訴人於98年12月10日申
    請將該商標分割為2件商標，其中本件申請案號第99880002
    號「路馳揚Ruchya F-I及圖」商標（下稱系爭商標，如附圖
    1所示)，指定使用於前揭商品及服務分類表第37類之「電腦
    硬體安裝保養及修理、造船、船舶修理、飛機修理、汽車修
    理、汽車美容、機車修理、自行車修理、電氣設備安裝修理
    、照相機修理、攝影機修理」服務。經被上訴人審查結果，
    認系爭商標與據以核駁之註冊第1071574號「"F1 FORMULA1"
    PLUS DEVICE」商標及第863825號「F1 PLUS DEVICE」商標
    （下稱據以核駁商標，如附圖2、3所示）構成近似，且系爭
    商標指定使用之服務與據以核駁諸商標指定使用之商品間具
    有相當程度之類似關係，有致相關消費者混淆誤認之虞，應
    不准註冊，以99年5月19日商標核駁字第0323043號審定書為
    核駁之處分。上訴人不服，循序提起行政訴訟，經原審法院
    判決駁回。
三、上訴人對於原判決提起上訴，雖以該判決違背法令為由，主
    張：被上訴人將系爭商標任意分割成中文「路馳揚」、外文
    Ruchya F-I」及「輪胎形狀圖」後，再將輪胎形狀內之外文
    「F-I」單獨與據以核駁商標相比對，顯為不當之審查，違
    背被上訴人所頒佈「混淆誤認之虞」審查基準之規定。又系
    爭商標圖樣之中文「路馳揚」比例大於「Ruchya F-I及輪胎
    形狀圖」，可知該申請案商標之主要部分明顯在於該中文部
    分；再系爭商標圖樣之「F-I」係為「Formosa Infinite」
    之簡稱，與據以核駁商標於整體設計及構圖意匠上截然不同
    ，設計理念亦全然不同，二者於外觀上係屬全不相似之商標
    圖樣，且系爭商標圖樣於視覺上亦較據以核駁商標顯著。另
    經搜尋各行業中實際使用「F-1」圖樣者，比比皆是；更有
    甚者，比據以核駁商標更早使用「F-1」字樣之商標權人(註
    冊第528323號，艾富萬FI)，二者更同時指定使用於第04類
    商品或其他類別，至今併存，並無使消費者產生混淆誤認之
    虞之情形發生，且據以核駁商標申請當時，被上訴人更無認
    為二者間有相同近似之形，足證被上訴人亦認定該「FI」字
    樣若經過設計足致使消費者辨別者，二者是可同時併存。故
    被上訴人未將上訴人所呈之證據予以審酌，前後認定明顯與
    法不符，顯有疏漏及違背法令，依法當予撤銷對上訴人不利
    之判決等語。惟經核其上訴理由，無非係就原審取捨證據、
    認定事實之職權行使，指摘其為不當，並就原審已論斷所不
    採者，復執陳詞再為指摘，並未具體說明有何不適用法規、
    適用法規不當、或合於行政訴訟法第243條第2項所列各款之
    事實，難認對該判決之如何違背法令已有具體之指摘。依首
    開規定及說明，應認其上訴為不合法。
四、據上論結，本件上訴為不合法，依智慧財產案件審理法第1
    條、行政訴訟法第249條第1項前段、第104條、民事訴訟法
    第95條、第78條，裁定如主文。
中    華    民    國    100   年    8     月    25    日
                    最高行政法院第三庭
                        審判長法官  黃  璽  君
                              法官  楊  惠  欽
                              法官  吳  東  都
                              法官  陳  金  圍
                              法官  蕭  惠  芳

以  上  正  本  證  明  與  原  本  無  異
中    華    民    國    100   年    8     月    26    日
                              書記官  葛  雅  慎